【裁判字號】    99,裁,3582
【裁判日期】    991230
【裁判案由】    綜合所得稅
【裁判全文】
最  高  行  政  法  院  裁  定
                                      99年度裁字第3582號
抗  告  人  王金子
上列抗告人因與相對人財政部臺北市國稅局間綜合所得稅事件，
對於中華民國99年7月14日臺北高等行政法院99年度訴字第1234
號裁定提起抗告，本院裁定如下︰
    主  文
抗告駁回。
抗告訴訟費用由抗告人負擔。
    理  由
一、按抗告法院認抗告為不合法或無理由者，應為駁回抗告之裁
    定。
二、本件抗告人因綜合所得稅事件，於民國（下同）99年2月5日
    收受相對人99年1月29日財北國稅法二字第0990208318號復
    查決定書，有送達證書附原處分卷可稽。其提起訴願期間自
    99年2月6日起，因抗告人住居受理訴願機關所在地臺北市，
    無須扣除在途期間，原至99年3月7日（星期日）即已屆滿，
    惟該日適逢星期日，以次日（8日）代之，抗告人遲至99年3
    月9日始提起訴願，有相對人蓋於訴願書上之收文戳附訴願
    卷可按，抗告人提起訴願已逾法定期間，其復提起撤銷訴訟
    ，原裁定以其起訴不合法，予以駁回，依上開規定及說明，
    核無違誤。
三、抗告意旨略謂：復查決定書於99年2月5日送達，因送達處所
    係大樓，有管理員全權代住戶收取掛號，抗告人當天並未受
    管理員處通知且未從管理員處領取掛號，至99年2月8日才正
    式拿到復查決定書，故應自99年2月9日起算，況中間又過農
    曆年，而抗告人於99年3月9日提起訴願係在合法期限內，故
    應予受理。
四、本院查：(一)按行政訴訟法第72條第1項規定：「送達於住居
    所、事務所、營業所或機關所在地不獲會晤應受送達人者，
    得將文書交付與有辨別事理能力之同居人、受僱人或願代為
    收受而居住於同一住宅之主人」。其所稱「受僱人」，係指
    為應受送達人服勞務之人，不以受有報酬或訂有僱傭契約為
    必要，但亦須其服務有相當之持續性，始足當之。次查一般
    公寓大廈為謀全體住戶之方便，多設有管理處或管理委員會
    ，以統一處理大廈內各種事務，並僱用管理員或委由專業保
    全公司負責大廈之安全事宜及代收文件等工作，該管理員或
    保全人員之性質，即與行政訴訟法第72條第1項所規定之受
    僱人相當，自有代為收受送達之權限。故應送達大廈內住戶
    之訴訟文件，如經大廈內管理員簽收，即應認已交付受僱人
    ，而發生合法送達於本人之效力。(二)按訴願之提起，應自行
    政處分達到或公告期滿之次日起30日內為之，訴願法第14條
    第1項定有明文。訴願逾法定期間，即非合法，其復提起撤
    銷訴訟，自屬起訴不備其他要件，應以裁定駁回之。(三)末按
    「期間之計算，依民法之規定。」「於一定期日或期間內，
    應為意思表示或給付者，其期日或其期間之『末日』，為星
    期日、紀念日或其他休息日時，以其休息日之次日代之。」
    「稱月或年者，依曆計算。」亦為行政訴訟法第88條第3項
    、民法第122條及第123條第1項所明定。足徵訴願法第14條
    第1項所規定30日提起訴願之期間，自行政處分達到之次日
    起算，而此30日期間係依曆計算，除期間之末日為星期日、
    紀念日或其他休息日，應以休息日之次日代之者外，期間中
    之星期假日或國定假日均不扣除。上訴人抗告意旨以復查決
    定書於99年2月5日送達，由大樓管理員收受送達，至99年2
    月8日始交付抗告人，故應自99年2月9日起算，且中間又過
    農曆年，因而抗告人於99年3月9日提起訴願並未逾期云云，
    係其法律見解之岐異，尚難採據。
五、綜上所述，抗告人未依規定期限提起訴願，其訴願為不合法
    ，原法院以抗告人提起訴願已逾期，起訴不合法為由，裁定
    駁回抗告人在原審之訴，於法並無違誤，其抗告難認有理由
    ，應予駁回。
六、據上論結，本件抗告為無理由，依行政訴訟法第104條、民
    事訴訟法第95條、第78條，裁定如主文。
中    華    民    國    99    年    12    月    30    日
                    最高行政法院第三庭
                        審判長法官  劉  鑫  楨
                              法官  吳  慧  娟
                              法官  胡  方  新
                              法官  曹  瑞  卿
                              法官  林  金  本

以  上  正  本  證  明  與  原  本  無  異
中    華    民    國    99    年    12    月    31    日
                              書記官  郭  育  玎

司法院資訊處製作；財團法人民間司法改革基金會備份。
